臺灣臺北地方法院交通事件裁定　　　　　　　　　九十一年度交聲字第一五九四號
　　異議人即
　　受處分人　甲○○
右列受處分人因違反道路交通管理處罰條例案件，對於臺北市交通事件裁決所中華民
國九十一年十月二十八日所為之處分（原處分案號：北市裁三字第駕裁二二－ＡＱ0
000000號），聲明異議，本院裁定如左：
    主      文
原處分撤銷。
甲○○汽車駕駛人，併排臨時停車，處罰鍰新臺幣陸佰元，又不服從稽查任務人員之
稽查，處罰鍰新臺幣玖佰元。合計新臺幣壹仟伍佰元。
    理      由
一、按「汽車駕駛人，臨時停車有左列情形之一者，處新臺幣（下同）三百元以上六
    百元以下罰鍰：．．．四、不依順行之方向，或不緊靠道路右側，或單行道不緊
    靠路邊停車或併排臨時停車者」。次按「汽車駕駛人停車時，有左列情形之一者
    ，處六百元以上一千二百元以下罰鍰：．．．六、不依順行之方向，或不緊靠道
    路右側，或併排停車，或單行道不緊靠路邊停車者」，道路交通管理處罰條例第
    五十五條第四款、第五十六條第一項第六款定有明文。所謂「臨時停車」係指車
    輛因上、下人、客、裝卸物品，其引擎未熄火，停止時間未滿三分鐘，保持立即
    行駛之狀態；「停車」係指車輛停放於道路兩側或停車場所，而不立即行駛者，
    道路交通管理處罰條例第三條第九款、第十款均定有明文，合先敘明。又「汽車
    駕駛人，駕駛汽車有左列情形之一，而本章各條無處罰之規定者，處新臺幣九百
    元以上一千八百元以下罰鍰：一、不服從稽查任務人員之指揮或稽查者」，道路
    交通管理處罰條例第六十條第二項第一款亦定有明文。
二、本件異議人即受處分人甲○○駕駛車號八Ｂ－一五五六號自用小客車，於民國九
    十一年九月三日十四時二十四分許，於臺北市○○路○段之道路上併排停車，嗣
    為臺北市政府警察局中正第二分局（以下稱中正二分局）警員楊雙福發現併排停
    車之違規後，且不服從交通勤務警察稽查出示證件，遂以受處分人有違反前揭道
    路交通管理處罰條例第五十六條第一項第六款及第六十條第二項第一款規定之行
    為掣單舉發；嗣將舉發通知單送達於受處分人後，受處分人雖於舉發通知單上所
    載之應到案日期前向原處分機關提出申訴，惟經原處分機關請舉發單位即中正二
    分局調查結果，仍認受處分人駕駛之前揭汽車有於前揭路段併排停車及不服從稽
    查之行為，原處分機關乃依道路交通管理處罰條例第五十六條第一項第六款、第
    六十條第二項第一款及違反道路交通管理事件統一裁罰基準及處理細則第二十四
    條、第四十四條第一項暨基準表之規定，於九十一年十月二十八日裁處受處分人
    罰鍰二千一百元。
三、訊據受處分人固不否認有於前述時間駕駛前揭車號汽車行經前述地點停車之事實
    ，惟否認有併排停車之行為，其異議意旨略以：當時車上有人在，且車子也在發
    動中，並無併排停車之情形等語。經查：證人即開單告發受處分人之警員楊雙福
    於本院九十一年十一月二十七日調查時，以具結擔保其供述之真實性並在負擔偽
    證罪之心理處罰狀態下供稱：當時受處分人併排停車，車上後座沒有坐人，車子
    發動中，駕駛人已離座，我在現場停留約三十秒到一分鐘之間，受處分人才跑過
    來，但拒絕出示行照、駕照，就把車子開走了，我們才舉發等語。本院由其上開
    供述已足使本院得有受處分人確有違規事實之心證，且於本件卷存證據資料內並
    無任何積極證據足以證明證人楊雙福上開供述係屬虛偽，本院自不得僅以證人為
    本件開單告發受處分人之警員而全盤抹煞其在訴訟上所具有之原證人資格，而受
    處分人未能提出證據以資證明其確未違規，又於警員稽查之際拒絕出示行照、駕
    照而駛離現場，不服從交通勤務警察之稽查為其所自認，從而本件異議人所為辯
    解尚難完全遽予採信，本件事證明確，受處分人之違規行為堪以認定。惟當時受
    處分人雖已離座但車輛尚未熄火，且執勤員警停留時間未超過一分鐘，受處分人
    即將車輛駛離，尚難認其停止時間超過三分鐘而有併排停車之事實，即應從輕認
    定受處分人僅有於前述時間在前述地點併排臨時停車之違規事實。
四、原處分機關依道路交通管理處罰條例第五十六條第一項第六款及第六十條第二項
    第一款之規定，對受處分人裁處罰鍰二千一百元，固非無見。惟查，受處分人僅
    有於前述時間在前述地點「併排臨時停車」之違規事實，已如前述；從而原處分
    機關以受處分人有違反道路交通管理處罰條例第五十六條第一項第六款規定之「
    併排停車」行為，逕行裁罰受處分人，即難認為妥適。本件受處分人之異議為有
    理由，應由本院將原處分撤銷，仍以受處分人有違反道路交通管理處罰條例第五
    十五條第四款併排臨時停車及第六十條第二項第一款不服從稽查任務人員稽查規
    定之行為，依該條項及違反道路交通管理事件統一裁罰基準表及處理細則第二十
    四條、第四十四條第一項暨基準表之規定裁處受處分人罰鍰六百元及九百元合計
    一千五百元之處分如主文第二項所示，以資適法。
據上論斷，應依道路交通案件處理辦法第二十條前段，裁定如主文。
中      華      民      國    九十一    年      十二      月      三    日
                              臺灣臺北地方法院交通法庭
                                            法  官  薛中興
右正本證明與原本無異。
如不服本裁定，應於裁定送達後五日內向本院提出抗告狀。
                                            書記官  王黎輝
中      華      民      國    九十一    年      十二      月      四    日
